【裁判字號】    98,交聲再,26
【裁判日期】    980831
【裁判案由】    公共危險等
【裁判全文】
臺灣高等法院刑事裁定                98年度交聲再字第26號
再審聲請人
即受判決人  甲○○
                      17弄1.
上列聲請人因公共危險等案件，對於本院92年度交上訴字第73號
，中華民國92年5月23日第二審確定判決（原審案號：臺灣士林
地方法院91年度交訴字第28號，起訴案號：臺灣士林地方法院檢
察署90年度偵字第8993號），聲請再審，本院裁定如下：
    主  文
再審之聲請駁回。
    理  由
一、聲請意旨略以：原確定判決以聲請人於民國九十年七月二十
    三日凌晨零時三十二分許，駕駛八Ｋ－二五三九號自用小貨
    車未注意行車安全，致被害人胡春菊受有普通傷害後逃離現
    場等情，論處聲請人肇事逃逸與業務過失傷害等罪。惟被害
    人倒地受傷係耍詐，與聲請人之行為間實在毫無因果關係，
    被害人於九十年七月二十三日凌晨零時三十二分許向一一０
    報案，起訴書誤寫為五十分許，然依一般經驗法則，有車禍
    之後才會有報案之事，豈有報案之後，始有車禍倒地受傷之
    事，是原確定判決當時已存在而發見在後或審判時未經注意
    之證據，且可認為確實足以動搖原確定判決．故聲請人並沒
    公共危險等情形，若加以處理，未免一定與刑法第一百八十
    五條之四、第二百八十四條之規定本質不符。為此，有罪之
    判決確定後，為受判決人之利益聲請再審，必其聲請之理由
    合於刑事訴訟法第四百二十條第一項第六款或第四百二十一
    條有足生影響於判決之重要證據漏未斟酌者，始足當之。聲
    請人所舉前揭聲請再審之理由，核與上引法條所定尚無不符
    ，應予認為有再審理由，爰聲請再審云云。
二、按法院認為無再審理由者，應以裁定駁回之；經前項裁定後
    ，不得更以同一原因聲請再審，刑事訴訟法第四百三十四條
    第一項、第二項定有明文，而所謂「同一原因」，係指同一
    事實之原因而言（最高法院二十四年度總會決議參照）。又
    同法第四百二十條第一項第六款所指「確實之新證據」，係
    指該證據於事實審法院判決前已經存在，為法院、當事人所
    不知，不及調查斟酌，至其後始行發見而言，若判決前已經
    當事人提出或聲請調查之證據，經原法院捨棄不採者，即非
    該條款所謂發現之新證據，不得據為聲請再審之原因（最高
    法院二十八年抗字第八號判例參照）。
三、查聲請人上揭所指事由，業據原確定判決於事實及理由欄予
    以載明認定事實所憑之依據及得心證之理由，惟聲請人多次
    向本院聲請再審，經本院以無理由駁回在案，於此不另一一
    贅述。本件其據以聲請再審之原因，於歷次聲請再審時已主
    張並提出，茲其提出相同理由及證據聲請本件再審，即與刑
    事訴訟法第四百三十四條第二項之規定有違。況聲請人所提
    出之台北市政府警察局勤務指揮中心受理各類案件紀錄單影
    本，僅係警方受理民眾報案紀錄，且業據證人乙○○於審理
    時證述無訛（見原確定判決第三、四頁）。故形式上觀之，
    尚難認為確實足以動搖原確定判決而為受判決人更有利之判
    決，自與前揭刑事訴訟法第四百二十條第一項第六款「發現
    新證據」之要件不符，聲請人執為再審之理由，洵非可採。
    綜上，本件聲請再審，既難認為有理由，且就經本院認為無
    理由而裁定後，又以同一原因聲請再審，其聲請之程序自有
    違背規定，應予駁回。
據上論斷，依刑事訴訟法第四百三十三條，裁定如主文。
中    華    民    國    98    年    8     月    31    日
                  刑事第二十一庭審判長法  官  蘇隆惠
                                      法  官  楊力進
                                      法  官  曾家貽
以上正本證明與原本無異。
如不服本裁定，應於收受送達後五日內向本院提出抗告狀。
                                      書記官  任正人
中    華    民    國    98    年    9     月     2    日


司法院資訊處製作；財團法人民間司法改革基金會備份。
